【裁判字號】    99,訴,253
【裁判日期】    990531
【裁判案由】    違反毒品危害防制條例
【裁判全文】
臺灣屏東地方法院刑事判決               99年度訴字第253號
公  訴  人  臺灣屏東地方法院檢察署檢察官
被      告  甲○○
上列被告因違反毒品危害防制條例案件，經檢察官提起公訴（99
年度毒偵字第187 號）本院於準備程序進行中，因被告就被訴事
實為有罪之陳述，經告知簡式審判程序意旨，並聽取公訴人及被
告之意見後，本院合議庭裁定由受命法官獨任依簡式審判程序審
理，判決如下：
    主  文
甲○○施用第一級毒品，累犯，處有期徒刑柒月。
    事  實
一、甲○○前於96年間因施用毒品案件，經台灣新竹地方法院以
    96年度毒聲字第386 號裁定送觀察、勒戒後，認有繼續施用
    毒品之傾向，經本院以97年度毒聲字第213 號裁定令入戒治
    處所施以強制戒治，於98年3 月12日停止戒治出所，迄98
    年5 月31日期滿執行完畢，並由台灣屏東地方法院檢察署檢
    察官以98年度戒毒偵字第30號為不起訴處分確定。復於97年
    間因竊盜案件，經本院以97年度簡字第49號判決判處有期徒
    刑3 月確定，併與同年間所犯贓物案件（經本院以97年度簡
    字第2185號判決分別判處拘役30日、40日，應執行拘役50日
    確定），接續執行，於98年7 月31日縮刑期滿執行完畢。詎
    其仍不知悔改，明知海洛因屬毒品危害防制條例第2 條第2
    項第1 款規定之第一級毒品，不得持有及施用，仍基於施用
    第一級毒品之犯意，於98年12月2 日8 時許，在屏東縣萬丹
    鄉○○○○路旁，以將海洛因加水置於針筒後注射之方式，
    施用第一級毒品海洛因1 次。嗣於同日11時50分許，在屏東
    縣萬丹鄉新鐘村新鐘大廟前因形跡可疑為警盤查，在犯罪偵
    查機關發覺本件施用毒品行為前，而主動向警坦承上情，且
    同意由警採尿送驗，檢出嗎啡（即海洛因代謝後之成分）之
    陽性反應，並願接受裁判。
二、案經甲○○自首、屏東縣政府警察局屏東分局報告台灣屏東
    地方法院檢察署檢察官偵查起訴。
    理  由
一、本件被告甲○○所犯係死刑、無期徒刑、最輕本刑為3 年以
    上有期徒刑以外之罪，其於準備程序就前揭被訴事實為有罪
    之陳述，經受命法官告知簡式審判程序之旨，並聽取其與公
    訴人之意見後，本院認無不得或不宜改依簡式審判程序進行
    之情事，依刑事訴訟法第273 條之1 第1 項、第284 條之1
    規定，裁定本件由受命法官獨任進行簡式審判程序，合先敘
    明。
二、上揭犯罪事實，業據被告於警詢及本院審理中坦承不諱；且
    被告於98年12月2 日11時50分許為警所採集之尿液，經屏東
    縣政府警察局屏東分局員警初步檢驗後，再送台灣檢驗科技
    股份有限公司檢驗呈嗎啡（即海洛因代謝後之成分）之陽性
    反應，此有台灣檢驗科技股份有限公司98年12月22日編號KH
    2009C0000000號濫用藥物尿液檢驗報告、屏東縣政府警察局
    屏東分局毒品案件涉嫌人尿液採證編號姓名對照表、初步檢
    驗報告表各1 紙、查獲及初步檢驗照片2 幀在卷可稽，上述
    鑑驗結果，係檢驗機關本於專業知識及以精密儀器或科學檢
    驗方法所得之結論，自可憑信，綜上足認，本案事證明確，
    被告上開犯行，應堪認定。
三、查海洛因屬毒品危害防制條例第2 條第2 項第1 款、第2款
    所稱之第一級毒品，不得持有、施用，被告竟持以施用，核
    其所為，係犯同條例第10條第1 項之施用第一級毒品罪。其
    施用前持有海洛因之低度行為，為施用之高度行為所吸收，
    不另論罪。被告有上開有期徒刑執行完畢之前案紀錄，有台
    灣高等法院被告前案紀錄表在卷可參，其受有期徒刑執行完
    畢後，5 年內故意再犯本件有期徒刑以上之罪，為累犯，應
    依刑法第47條第1 項規定，加重其刑。被告於98年12月2日
    11時許因形跡可疑，為警盤查帶回警局，即於警詢中主動告
    知員警本件施用第一級毒品之犯行，有查獲施用毒品案件報
    告表1 紙在卷可參，是被告於犯罪偵查機關未發覺本件施用
    第一級毒品之犯行前即主動向警方坦承上情，符合自首要件
    ，並因而減省訴訟資源。爰依刑法第62條前段規定，減輕其
    刑。爰審酌被告前因施用毒品案件，經觀察、勒戒後，仍不
    思悔改，徹底去除施用毒品之惡習，竟又施用毒品，顯其無
    戒絕毒品之意且繼續沈淪毒海之中，及兼衡其施用毒品對社
    會治安造成之危害，生活狀況、教育程度、犯後坦承犯行，
    態度尚佳、公訴人之求刑等一切情狀，量處如主文所示之刑
    。本件被告施用第一級毒品所用之針筒1 支已遭被告用畢丟
    棄，業據其供承在卷，復無證據證明現仍存在，爰不為沒收
    之宣告。
據上論斷，應依刑事訴訟法273 條之1 第1 項、第299 條第1 項
前段，毒品危害防制條例第10條第1 項，刑法第11條前段、第47
條第1 項、第62條前段，判決如主文。
本案經檢察官李秀玲到庭執行職務
中    華    民    國    99    年    5     月    31    日
                  刑事第二庭    法  官  劉怡孜
以上正本證明與原本無異。
如不服本判決應於收受判決後10日內向本院提出上訴書狀，並
應敘述具體理由；其未敘述上訴理由者，應於上訴期間屆滿後
20日內向本院補提理由書（均須按他造當事人之人數附繕本）
「切勿逕送上級法院」。
中    華    民    國    99    年    5     月    31    日
                                書記官  薛慧茹
附錄本案論罪科刑之法條
毒品危害防制條例第10條
施用第一級毒品者，處 6 月以上 5 年以下有期徒刑。
施用第二級毒品者，處 3 年以下有期徒刑。

司法院資訊處製作；財團法人民間司法改革基金會備份。
